臺灣新北地方法院行政訴訟裁定
111年度簡字第8號
原      告  吳衍璊
上列原告因違反道路交通管理處罰條例等事件，原告於民國110
年12月26日向本院提起行政訴訟，本院裁定如下：
    主  文
一、原告之訴駁回。
二、訴訟費用由原告負擔。
    理  由
一、按提起行政訴訟，應依行政訴訟法第98條第 2項之規定繳納
    裁判費，此為必須具備之程式。又起訴，應以訴狀表明當事
    人、起訴之聲明、訴訟標的及其原因事實，行政訴訟法第10
    5條第1項定有明文。上開規定，於簡易訴訟程序仍適用之，
    同法第236條亦有明文規定。
二、查本件原告前以聲請狀表明「聲請撤銷新北市政府警察局三
    重分局新北警重交裁字第000000000號違反道路交通管理事
    件裁決書」「損害賠償金」等內容，乃屬合併提起撤銷交通
    裁決及請求損害賠償訴訟之意，依法應適用簡易訴訟程序或
    通常訴訟程序之規定，而因原告之聲請狀有程序上事項之欠
    缺，前經本院審查股（即審二股）於111年1月20日以111年
    度簡字第8號裁定命原告於裁定送達後五日內，來狀補正表
    明⑴起訴之意（其書狀名稱應為「行政訴訟起訴狀」而非「
    聲請狀」）。⑵原告稱謂（應於當事人稱謂欄明確表明：『原
    告』吳衍璊）。⑶被告及其機關地址、代表人及其住居所（應
    為：被告新北市政府警察局三重分局，設新北市○○區○○路○
    段000號；代表人陳永昌，住同被告址。）。⑷起訴之聲明（
    應為：⒈原處分撤銷。⒉被告應賠償給付原告新臺幣○○○元【
    原告應表明所欲請求賠償之具體金額】）及訴訟標的（應為
    ：不服被告民國110年12月22日新北警重交裁字第000000000
    號違反道路交通管理事件裁決）；並就原告雖已繳納第一審
    裁判費300元，以原告合併提起撤銷交通裁決及請求損害賠
    償之訴訟，即應適用簡易訴訟程序或通常訴訟程序之規定，
    則依前揭規定，如原告所欲請求賠償之具體金額在40萬元以
    下者（適用簡易訴訟程序），即應再補繳第一審裁判費1700
    元；而如其所欲請求賠償之具體金額逾40萬元者（適用通常
    訴訟程序），則應再補繳第一審裁判費3700元。，並請原告
    自行審酌，而僅欲先行請求撤銷交通裁決，視法院裁判結果
    再就損害賠償部分另行主張者，則無庸再補繳裁判費，惟訴
    之聲明則應補正表明為：「⒈原處分撤銷。⒉訴訟費用由被告
    負擔。」，此有本院審二股上開命補正之行政訴訟裁定為憑
    （見本院卷第15頁至第17頁）。
三、而查，上開本院審查所為補正之裁定，已於111年1月25日合
    法送達原告，此有本院送達證書為憑（見本院卷第25頁），
    然原告逾期仍未依前開本院111年1月20日之111年度簡字第8
    號裁定意旨予以補正合法法定程式之書狀，亦未補足應繳第
    一審起訴裁判費，則原告本件訴訟即難認為合法，依法應予
    駁回。至於原告雖另於111年1月26日來狀主文聲請勘驗採證
    光碟並重申聲請現金紙、影印紙、原子筆等損害賠償（見本
    院卷第37頁至第39頁），然如前所述，原告迄今既仍未依法
    補正本件書狀不合程式等事項，而本院審查股雖前經向新北
    市政府警察局三重分局函請檢送採證光碟到庭，然本件訴訟
    既有前述之不合法情事，而依法應予以駁回，則本院自無庸
    再行勘驗調查之必要，特此敘明。
四、依行政訴訟法第236條、第107條第1項第10款、第104條、民
    事訴訟法第95條、第78條，裁定如主文。
中　　華　　民　　國　　111 　年　　2 　　月　　25　　日
                行政訴訟庭法  官  楊志勇
上為正本係照原本作成。
如不服本裁定，應於裁定送達後10日內向本院提出抗告狀（須按
他造人數附繕本），抗告狀並應記載抗告理由，表明關於原裁定
所違背之法令及其具體內容，或依訴訟資料可認為原裁定有違背
法令之具體事實，並繳納抗告費新臺幣1,000元。
                          書記官  林楷勳
中　　華　　民　　國　　111 　年　　2 　　月　　25　　日